臺灣彰化地方法院民事裁定　　　　　 100年度消債更字第38號
聲　請　人
即債務人　　張靜汝
上列當事人聲請消費者債務清理事件，本院裁定如下：
    主  文
債務人張靜汝自中華民國100年9月26日下午5時起開始更生程序
。
命司法事務官進行本件更生程序。
    理  由
一、按法院開始更生程序之裁定，應載明其年、月、日、時，並
    即時發生效力，消費者債務清理條例第45條第1項定有明文。
    又按法院裁定開始更生程序後，得命司法事務官進行更生程
    序，消費者債務清理條例第16條第1項定有明文。
二、本件債務人主張：其共積欠債務新台幣（下同）884,783元
    有不能清償債務情事，前已提出債權人清冊，以書面向最大
    債權金融機構萬泰商業銀行請求共同協商債務清償方案，惟
    協商成立後，因配偶入獄等因素，致入不敷出，有不可歸責
    於己之事由而無力續繳協商金額，且其無擔保或無優先權之
    債務總額未逾1,200萬元，復未經法院裁定開始清算程序或
    宣告破產，爰向本院聲請更生等語。經查：債務人所主張之
    上開事實，業據提出財產及收入狀況說明書、身分證影本、
    財政部臺北市國稅局財產歸屬資料清單、勞工保險被保險人
    投保資料表、戶籍謄本、水電及汽油費收據、前置協商協議
    書、財團法人金融聯合徵信中心當事人綜合信用報告-債務
    清理條例前置協商專用債權人清冊、財團法人金融聯合徵信
    中心當事人綜合信用報告、陳報工作單位、提出瑞泰人壽保
    險股份有限公司臺灣分公司保單等資料、提出復華銀行及彰
    化銀行存摺內頁影本、郵局存摺內頁影本、親屬系統表、更
    生償還計劃書等為證，且經本院依職權透過稅務電子閘門
    查詢聲請人之財產資料向財團法人聯合徵信中心調閱當事人
    綜合信用報告-債務清理條例前置協商專用債權人清冊、向
    財政部臺灣省中區國稅局彰化縣分局調閱聲請人最近2年綜
    合所得稅申報資料、向臺灣集中保管結算所股份有限公司調
    閱集保戶異動及餘額資料明細表及保管劃撥異動分類帳、函
    請台北富邦商業銀行股份有限公司、國泰世華商業銀行股份
    有限公司、花旗（臺灣）商業銀行股份有限公司、澳商澳盛
    銀行集團股份有限公司台北分公司、豐（台灣）商業銀行
    股份有限公司、元大商業銀行股份有限公司、玉山商業銀行
    股份有限公司、日盛商業銀行股份有限公司提出聲請人有關
    消費資料及對更生程序表示意見，有調閱及函查資料在卷屬
    實，此外，本件又查無債務人有消費者債務清理條例第6條
    第3項、第8條或第46條各款所定駁回更生聲請之事由存在，
    則債務人聲請更生，應屬有據，爰裁定如主文。
中    華    民    國   100    年    9     月    26    日
              民事第二庭    法      官  李言孫
上為正本係照原本作成。
本件不得抗告。
本裁定已於100年9月26日下午5時公告。
中    華    民    國   100    年    9     月    26    日
                            書  記  官  林曉汾